臺灣新竹地方法院刑事判決　　　　　　　 94年度易字第522號
公　訴　人　臺灣新竹地方法院檢察署檢察官
被　　　告　辛○○
上列被告因竊盜案件，經檢察官提起公訴（九十四年度偵字第二
七七九號、第三二四七號），本院裁定以簡式審判程序審理，判
決如下：
    主  文
辛○○共同連續攜帶兇器竊盜，處有期徒刑拾月。
扣案之手電筒、中心筒、螺帽套筒、玻璃切割器各壹支、電動起
子貳支、手套貳雙、剪刀支、十字起子伍支，均沒收。
    事  實
一、辛○○因缺錢購買汽車音響，竟基於意圖為自己不法所有之
    概括犯意，見附表一所示之自用小客車停在路邊無人看管，
    乘無人注意之際，於附表一所示之時間、地點，撿拾屬於自
    然物質之石頭或持其所有，長約十五至二十公分，客觀上足
    以對人之生命、身體構成威脅，可供兇器使用之一字起子（
    均未扣案），以附表一所示之方法，竊取附表一所示子○○○、癸○○、丁○○、乙○○、庚○○等人所有之汽車音響
    等財物（毀損部分均未具告訴），得手後，將竊得之物品留
    供己用或轉賣予他人牟利。
二、辛○○於民國九十四年五月十七日晚上，駕駛車號○一○八
    ─ＤＸ號自用小客車，搭載丙○○（業經本院於九十四年十
    月十四日，判處有期徒刑八月）及不知情之許茂山（業經不
    起訴處分確定），由台北縣三重市駛至桃園及新竹一帶兜風
    時，承前竊盜之概括犯意，夥同丙○○，見附表二所示之自
    用小客車停在路邊無人看管，乘無人注意之際，於附表二所
    示之時間、地點，持手電筒照明，各戴上手套，攜帶丙○○
    或辛○○所有，客觀上足以對人之生命、身體構成威脅，可
    供兇器使用之剪刀、中心筒、十字起子、電動起子（起訴書
    誤為電鑽）、螺帽套筒、玻璃切割器等器物，以附表二所示
    之方法，竊取附表二所示甲○○、己○○、壬○○、戊○○
    等人所有之中國石油公司加油站油票、高速公路回數票、Ｃ
    Ｄ音箱等財物（毀損部分均未具告訴），得手後，將竊得之
    物品放在辛○○駕駛之上開自用小客車內，欲留供其與丙○○使用或轉賣予他人牟利。嗣其等於同年五月十八日上午五
    時五十分許，駕車行經新竹縣竹北市○○路豆子埔溪橋時，
    為警方攔檢盤查後，發現車內放置多部汽車音響而行跡可疑
    ，經警方徵得其等同意搜索該部汽車後，在車內找到甲○○
    、己○○、壬○○、戊○○等人遭竊之中國石油公司加油站
    油票等財物，並扣得辛○○、丙○○所有之手電筒、中心筒
    、螺帽套筒、玻璃切割器各一支、電動起子二支、手套二雙
    、剪刀三支、十字起子五支等物而查獲上情。
三、案經新竹縣警察局竹北分局報請臺灣新竹地方法院檢察署檢
    察官偵查起訴。
    理  由
一、本件被告辛○○所犯竊盜罪，非為死刑、無期徒刑、最輕本
    刑為三年以上有期徒刑之罪或高等法院管轄第一審案件，其
    於本院準備程序進行中，先就被訴事實為有罪之陳述，本院
    認為符合刑事訴訟法第二百七十三條之一之規定，裁定進行
    簡式審判程序，先予敘明。
二、上述事實，業經被告辛○○於本院審理時坦白承認，核與共
    同被告丙○○供述夥同被告辛○○於附表二所示之時間、地
    點竊取財物；被害人子○○○、癸○○、丁○○、乙○○、
    庚○○、甲○○、己○○、壬○○、戊○○等人分別供述遭
    人破壞車窗進入車內竊取財物等情節大致相符，並有被害人
    甲○○、己○○、壬○○、戊○○等人出具之贓物領具各一
    紙、車籍作業系統查詢認可資料共四紙、警方查獲被告辛○○上開竊盜行為後拍攝之相片共十七張及扣案之手電筒、中
    心筒、螺帽套筒、玻璃切割器各一支、電動起子二支、手套
    二雙、剪刀三支、十字起子五支可資佐證，足見被告辛○○
    之自白與事實相符，堪以採信，事證明確，被告辛○○竊盜
    之犯行應可認定。
三、按刑法第三百二十一條第一項第三款之攜帶兇器竊盜罪，係
    以行為人攜帶兇器竊盜為加重條件，此所謂兇器，其種類並
    無限制，凡客觀上足以對人之生命、身體構成威脅，具有危
    險性之器械均屬之。至磚塊、石頭係自然界之物質，難謂係
    通常之「器械」，故持磚塊、石頭砸毀他人車窗竊盜，即難
    以攜帶兇器竊盜罪論處（最高法院九十二年台非字第三十八
    號判決要旨可供參考）。本件被告辛○○行竊時攜帶之一字
    起子、中心筒、螺帽套筒、玻璃切割器、電動起子、剪刀、
    十字起子等物，均為鐵製器械，既足供以撬毀汽車門鎖、破
    壞車窗玻璃或鬆開螺絲起子使用，可見該等器械質地堅硬，
    持之擊刺，足以對人之生命、身體構成威脅，均為兇器之一
    種。是核被告辛○○於附表一編號２及附表二所為，均係犯
    刑法第三百二十一條第一項第三款之攜帶兇器竊盜罪。其於
    附表一編號１、３、４、５所為，均係犯刑法第三百二十條
    第一項之普通竊盜罪。其於附表二行竊時，與丙○○有犯意
    之聯絡及行為之分擔，均為共同正犯。其先後十次竊盜之行
    為，時間緊接，觸犯基本構成要件相同之罪名，顯係基於概
    括犯意反覆為之，為連續犯，應從一情節較重之攜帶兇器竊
    盜罪處斷，並加重其刑。檢察官固認被告辛○○於附表一１
    、３、４、５之竊盜行為，係犯刑法第三百二十一條第一項
    第三款之攜帶兇器竊盜罪，然被告辛○○係撿拾石頭砸毀車
    窗行竊之情，業經其於本院審理時供陳明確，被告辛○○既
    坦認其他攜帶兇器行竊之犯行，即無隱瞞此部分行竊手段之
    必要，而被告辛○○持以行竊所用之石頭並非器械，已如上
    述，檢察官認被告辛○○此部分所為，係犯刑法第三百二十
    一條第一項第三款之攜帶兇器竊盜罪，顯有誤會，惟檢察官
    起訴被告辛○○此部分竊盜之犯罪事實與本院認定之犯罪事
    實同一，茲就此部分變更檢察官所引應適用之法條，改依刑
    法第三百二十條第一項之普通竊盜罪論處。爰審酌被告辛○○曾因施用毒品經裁定執行觀察勒戒、因缺錢購買汽車音響
    而竊盜之犯罪動機與目的、攜帶兇器行竊之手段危害性較大
    、行竊次數不少，竊得財物價值不低，造成被害人之損害非
    輕及坦認犯行之犯罪後態度等一切情狀，量處如主文所示之
    刑。扣押在案之手電筒、中心筒、螺帽套筒、玻璃切割器各
    一支、電動起子二支、手套二雙、剪刀三支、十字起子五支
    ，分別為被告辛○○或共犯丙○○所有，供為本件竊盜犯行
    所用之物，業經被告辛○○供明在卷，均應依刑法第三十八
    條第一項第二款之規定宣告沒收。至被告辛○○持以行竊時
    所用之一字起子，雖係其所有之物，然未據扣案，亦無證據
    證明現尚存在；被告辛○○持以行竊時所用之石頭，為就地
    撿拾使用，顯非被告辛○○所有之物，均不併予宣告沒收。
據上論斷，應依刑事訴訟法第二百七十三條之一、第二百九十九
條第一項前段、第三百條，刑法第二十八條、第五十六條、第三
百二十一條第一項三款、第三十八條第一項第二款，判決如主文
。
本案經檢察官傅伊君到庭執行職務
中　　華　　民　　國　九十四　年　　十一　月　十五　　日
                  刑事第六庭    法　官  林昌益
以上正本證明與原本無異。
如不服本判決，應於判決送達後10日內向本院提出上訴狀 (應附
繕本 )，上訴於臺灣高等法院。
中　　華　　民　　國　九十四　年　　十一　月　十五　　日
                                書記官  江靜玲
附錄本判決論罪科刑法條全文：
刑法第三百二十一條：
犯竊盜罪而有左列情形之一者，處六月以上、五年以下有期徒刑
：
一  於夜間侵入住宅或有人居住之建築物、船艦或隱匿其內而犯之
    者。
二  毀越門扇、牆垣或其他安全設備而犯之者。
三  攜帶兇器而犯之者。
四  結夥三人以上而犯之者。
五  乘火災、水災或其他災害之際而犯之者。
六  在車站或埠頭而犯之者。
前項之未遂犯罰之。
附表一：辛○○單獨竊盜一覽表
┌─┬──┬─────┬───┬─────┬─────┐
│編│時間│ 地　點　 │被害人│行竊方法　│竊取財物　│
│號│　　│ 　　　　 │　　　│　　　　　│　　　　　│
├─┼──┼─────┼───┼─────┼─────┤
│　│94年│新竹縣湖口│歐陽昱│以就地撿拾│竊取車號HC│
│１│2月4│鄉○○○路│祺　　│之石頭，擊│-2716號自 │
│　│日下│117號前   │　　　│破汽車右前│用小客車車│
│　│午2 │　　　　　│　　　│車窗玻璃，│內音響主機│
│　│時許│　        │　　　│鑽入車內，│及行車電腦│
│　│　　│　　　　　│　　　│徒手拆下音│各1台。   │
│  │    │          │      │響主機及行│　　　　　│
│  │    │          │      │車電腦。  │          │
├─┼──┼─────┼───┼─────┼─────┤
│　│94年│新竹縣湖口│癸○○│持一字起子│竊取車號OA│
│２│2月4│鄉鳳山村工│　　　│插入汽車右│-1157號自 │
│　│日下│業五路旁  │　　　│前車門鑰匙│用小客車車│
│　│午4 │　        │　　　│孔，欲行開│內音響主機│
│　│時許│          │　　　│啟車門，惟│1台。     │
│  │    │　　　　　│      │無法打開門│　        │
│  │    │          │      │鎖，遂就地│　　　　　│
│  │    │          │      │撿拾石頭擊│          │
│  │    │          │      │破右前車窗│          │
│  │    │          │      │玻璃，鑽入│          │
│  │    │          │      │車內，徒手│          │
│  │    │          │      │拆下音響主│          │
│  │    │          │      │機        │          │
│  │    │          │      │。        │          │
├─┼──┼─────┼───┼─────┼─────┤
│　│94年│新竹縣湖口│丁○○│以就地撿拾│竊取車號54│
│　│2月1│鄉○○路明│　　　│之石頭，擊│59-DF號自 │
│　│6日 │新大學旁  │　　　│破汽車右前│用小客車車│
│３│下午│　　　　　│　　　│車窗玻璃後│內音響主機│
│　│3時 │　        │　　　│鑽入車內，│1台。     │
│　│許  │　　　　　│　　　│徒手拆下音│　        │
│　│　  │　　　　　│　　　│響主機。  │　　　    │
├─┼──┼─────┼───┼─────┼─────┤
│　│94年│新竹縣湖口│乙○○│ 同　上　 │竊取車號R3│
│　│2月1│鄉鳳山村仁│　　　│　　　　　│-7783號自 │
│４│6日 │政路旁　  │　　　│　　　　　│用小客車車│
│　│下午│　　　　　│　　　│　　　　　│內音響主機│
│　│4時 │　        │　　　│　　　　　│1台。　   │
│　│許。│　　　　　│　　　│　　　　　│　        │
├─┼──┼─────┼───┼─────┼─────┤
│　│94年│新竹縣湖口│庚○○│ 同　上　 │竊取車號34│
│５│2月1│鄉鳳山村光│　　　│　　　　　│92-FU號自 │
│　│7日 │復南路58號│　　　│　　　　　│用小客車車│
│　│上午│前。　　　│　　　│　　　　　│內音響主機│
│　│10時│　        │　　　│　　　　　│1台。     │
│  │許。│          │      │          │　        │
└─┴──┴─────┴───┴─────┴─────┘
附表二：辛○○夥同丙○○竊盜一覽表
┌─┬──┬─────┬───┬─────┬─────┐
│編│時間│ 地　點　 │被害人│行竊方法　│竊取財物　│
│號│　　│ 　　　　 │　　　│　　　　　│　　　　　│
├─┼──┼─────┼───┼─────┼─────┤
│　│94年│桃園縣大園│不　詳│由丙○○、│竊取車號不│
│　│5月1│鄉○○路2 │　　　│辛○○各持│詳之賓士牌│
│１│8日 │段418之2號│　　　│一支電動起│汽車後照鏡│
│　│凌晨│　　　　　│　　　│子，同時將│2個。     │
│　│0 時│　　　　　│　　　│汽車後照鏡│　　　    │
│　│許　│　        │　　　│拆下。    │　　　　　│
├─┼──┼─────┼───┼─────┼─────┤
│　│94年│桃園縣楊梅│甲○○│由辛○○在│竊取車號9A│
│　│5月1│鎮○○路44│　　　│旁把風，李│-2496號自 │
│２│8日 │3號。　　 │　　　│奕學持中心│用小客車內│
│　│凌晨│　　　　　│　　　│筒擊破汽車│ＣＤ音箱1 │
│　│0 時│　　　　　│　　　│右前車窗玻│台、女用太│
│　│30分│　        │　　　│璃，將整片│陽眼鏡1副 │
│　│　　│　        │　　　│玻璃拆下，│、高速公路│
│　│　　│　　　　　│　　　│鑽入車內，│回數票6張 │
│  │    │          │      │以起子拆除│。        │
│  │    │          │      │固定ＣＤ音│          │
│  │    │          │      │箱之螺絲，│          │
│  │    │          │      │將音箱拆下│          │
│  │    │          │      │，並搜刮車│          │
│  │    │          │      │內財物。  │          │
├─┼──┼─────┼───┼─────┼─────┤
│　│94年│桃園縣楊梅│己○○│ 同　上　 │竊取車號91│
│３│5月1│鎮○○路48│（起訴│　　　　　│78-DX號（ │
│　│8日 │2號　　　 │書誤為│　　　　　│起訴書誤3H│
│　│凌晨│　　　　　│壬○○│　　　　　│-5205號） │
│　│零時│　　　　　│）　  │　　　　　│自用小客車│
│　│40分│　　      │　    │　　　　　│內衛星導航│
│　│許　│　        │　    │　　　　　│系統1組、 │
│　│　　│　　　　　│　　　│　　　　　│DVD音響主 │
│　│　　│　　　　　│　　　│　　　　　│機1台、DVD│
│　│　　│　　　　　│　　　│　　　　　│遙控器1台 │
│　│　　│　　　　　│　　　│　　　　　│、高速公路│
│  │    │          │　　　│          │回數票8張 │
│  │    │          │　　　│          │。        │
├─┼──┼─────┼───┼─────┼─────┤
│　│94年│桃園縣楊梅│戊○○│由丙○○在│竊取車號W6│
│　│5月1│鎮○○路36│　　　│旁把風，曾│-3908號自 │
│４│8日 │號　　　　│　　　│文斌持中心│用小客車Ｃ│
│　│凌晨│　　　　　│　　　│筒擊破汽車│Ｄ音箱1台 │
│　│1時 │          │　　　│右前車窗玻│。        │
│　│許　│   　     │　　　│璃，開啟車│　　　　  │
│　│　　│　　　　　│　　　│門進入車內│　　　　　│
│  │    │          │      │，以起子拆│          │
│  │    │          │      │除固定ＣＤ│          │
│  │    │          │      │音箱之螺絲│          │
│  │    │          │      │，將音箱拆│          │
│  │    │          │      │下。      │          │
├─┼──┼─────┼───┼─────┼─────┤
│　│94年│新竹縣竹北│壬○○│由丙○○在│竊取車號3H│
│　│5月1│市○○路與│（起訴│旁把風，曾│-5205號（ │
│５│8日 │竹義街口　│書誤為│文斌持中心│起訴書誤為│
│　│凌晨│　　　　　│己○○│筒擊破右後│9178-DX） │
│　│1時3│          │）　  │車窗，開啟│號自用小客│
│　│0分 │   　     │　    │車門進入車│車內之CD音│
│　│　　│　　　　　│　    │內，以起子│箱1台、中 │
│　│　　│　　　　　│　　　│拆除固定Ｃ│國石油公司│
│　│　　│　　　　　│　　　│Ｄ音箱之螺│加油站油票│
│　│　　│　　　　　│　　　│絲，將音箱│7張、高速 │
│  │    │          │　　　│拆下，並搜│公路回數票│
│  │    │          │　　　│括車內值錢│8張。     │
│  │    │          │　　　│財物。    │　        │
└─┴──┴─────┴───┴─────┴─────┘
